臺灣高等法院刑事判決　　　　　　 94年度上更(一)字第355號
上　訴　人
即　被　告　　甲○○
　　　　　　　丙○○
上列二人共同
指 定 辯護人　袁大蓉律師
上列上訴人即被告因違反毒品危害防制條例案件，不服臺灣桃園
地方法院92年度訴字第1774號，中華民國93年8 月26日第一審判
決（起訴案號：臺灣桃園地方法院檢察署92年度偵字第11538 號
、第11539 號、第13382 號），提起上訴，經判決後，由最高法
院第一次發回更審，本院判決如下：
    主  文
原判決關於甲○○販賣第一級毒品、販賣第二級毒品罪刑及定執
行刑暨丙○○部分，均撤銷。
甲○○共同連續販賣第一級毒品，累犯，處有期徒刑拾年貳月；
如附表編號一所示之第一級毒品海洛因共貳拾陸包（驗餘淨重共
伍拾玖點肆玖公克）及編號二所示之第一級毒品海洛因殘渣袋柒
只內所含第一級毒品海洛因（量微無法秤重），均沒收銷燬之；
編號四及編號五中、所示之物，均沒收之；販賣第一級毒品
海洛因所得財物新臺幣萬肆仟元沒收之，如全部或一部不能沒
收時，以其財產抵償之。又共同連續販賣第二級毒品，累犯，處
有期徒刑柒年肆月；如附表編號三所示之第二級毒品甲基安非他
命共拾肆包（實秤毛重共貳拾陸點壹玖貳公克），沒收銷燬之
；編號四中至、及編號五中所示之物，均沒收之；販賣
第二級毒品甲基安非他命所得財物新臺幣壹萬玖仟元沒收之，如
全部或一部不能沒收時，以其財產抵償之。應執行有期徒刑拾柒
年伍月；如附表編號一所示之第一級毒品海洛因共貳拾陸包（驗
餘淨重共伍拾玖點肆玖公克）、編號二所示之殘渣袋柒只內所含
第一級毒品海洛因（量微無法秤重）、編號三所示之第二級毒品
甲基安非他命共拾肆包（實秤毛重共貳拾陸點壹玖貳公克），
均沒收銷燬之；編號四及編號五所示之物，均沒收之；販賣第一
級毒品海洛因所得財物新臺幣萬肆仟元及販賣第二級毒品甲基
安非他命所得財物新臺幣壹萬玖仟元均沒收之，如全部或一部不
能沒收時，均以其財產抵償之。
丙○○連續轉讓第一級毒品，處有期徒刑壹年陸月。又轉讓第二
級毒品，處有期徒刑陸月。又共同連續販賣第一級毒品，處有期
徒刑拾年；如附表編號一所示之第一級毒品海洛因共貳拾陸包（
驗餘淨重共伍拾玖點肆玖公克）及編號二所示殘渣袋柒只內所含
第一級毒品海洛因（量微無法秤重），均沒收銷燬之；編號四及
編號五中、所示之物，均沒收之；販賣第一級毒品海洛因所
得財物新臺幣萬肆仟元沒收之，如全部或一部不能沒收時，以
其財產抵償之。又共同連續販賣第二級毒品，處有期徒刑柒年貳
月；如附表編號三所示之第二級毒品甲基安非他命共拾肆包（
實秤毛重共貳拾陸點壹玖貳公克），沒收銷燬之；編號四中至
、及編號五中所示之物，均沒收之；販賣第二級毒品甲基
安非他命所得財物新臺幣壹萬玖仟元沒收之，如全部或一部不能
沒收時，以其財產抵償之。應執行有期徒刑拾捌年貳月；如附表
編號一所示之第一級毒品海洛因共貳拾陸包（驗餘淨重共伍拾玖
點肆玖公克）、編號二所示殘渣袋柒只內所含第一級毒品海洛因
（量微無法秤重）、編號三所示之第二級毒品甲基安非他命共
拾肆包（實秤毛重共貳拾陸點壹玖貳公克），均沒收銷燬之；編
號四及編號五所示之物，均沒收之；販賣第一級毒品海洛因所得
財物新臺幣萬肆仟元及販賣第二級毒品甲基安非他命所得財物
新臺幣壹萬玖仟元均沒收之，如全部或一部不能沒收時，均以其
財產抵償之。
    事  實
一、甲○○前因違反槍砲彈藥刀械管制條例罪，經臺灣桃園地方
    法院於民國（下同）90年9 月6 日以90年度訴字第245 號判
    決判處有期徒刑2 月確定，於91年3 月15日易科罰金執行完
    畢，仍不知悔改，與丙○○係男女同居關係，均明知海洛因
    及甲基安非他命，分屬毒品危害防制條例第2 條第2 項第1
    款、第2 款所列之第一級及第二級毒品，不得販賣、轉讓、
    持有，竟仍為下列行為：
  (一)甲○○及丙○○二人共同意圖營利，並基於概括犯意，自92
    年3 月5 日下午某時起，至同年8 月中旬某時（起訴書記載
    為8 月13日）止之期間內，先將以不詳價格購入之第一級毒
    品海洛因（下稱「海洛因」）1 兩（約37.5公克，下同），
    按1 ：1 之比例摻入葡萄糖，分裝為約80包（每包重量約0.
    9 公克），及以不詳價格購入之第二級毒品甲基安非他命（
    下稱「甲基安非他命」）1 兩，分裝成約40包（每包重量約
    0.9 公克）後，利用甲○○使用之門號0000000000號、0000
    000000號行動電話及丙○○使用之門號0000000000號、0000
    000000號行動電話，與欲購買毒品之人聯絡，約妥毒品交易
    之時間、地點後，以海洛因1 包新臺幣（下同）2000元、甲
    基安非他命1 包1000元之代價（起訴書記載為每包1000元至
    6000元不等之價格），連續多次販賣海洛因及甲基安非他命
    ，賺取差價牟利。二人以此方式，連續於明細表一所示之時
    間、地點，販賣海洛因予陳盈潔、溫徐鳳珠、溫錦塘等三人
    （詳細販賣第一級毒品海洛因時間、數量、金額，如明細表
    一所示），總計販賣海洛因所得為34000 元；於明細表二所
    示之時間、地點，販賣甲基安非他命予乙○○、陳光世等二
    人（詳細販賣第二級毒品甲基安非他命時間、數量、金額，
    如細明表二所示），總計販賣甲基安非他命所得為19000 元
    。
  (二)丙○○基於轉讓第一級毒品海洛因之概括犯意及轉讓第二級
    毒品甲基安非他命之犯意，於明細表三編號1 、2 所示之時
    間、地點，連續轉讓海洛因予盧俊孟、陳盈潔等二人（詳細
    轉讓第一級毒品海洛因時間、數量，如明細表三編號1 、2
    所示）；於明細表三編號3 所示時間、地點，轉讓甲基安非
    他命予乙○○1 次（詳細轉讓第二級毒品甲基安非他命時間
    、數量，如明細表三編號3 所示）。
二、查獲經過：
  (一)於92年6 月27日下午6 時30分許，甲○○獲知員警將前往其
    桃園縣楊梅鎮○○○路800 巷138 弄43號賃居處查緝，乃在
    身上藏放甲基安非他命1 包（警秤毛重2.1 公克）後，將具
    殺傷力之仿BERETTA 廠金屬玩具手槍1 支、具殺傷力之改造
    德國MAUSER廠製口徑8 厘米之模型槍1 支、直徑8.8 厘米具
    殺傷力之土造子彈23顆、直徑6.9 厘米具殺傷力之土造子彈
    3 顆等物（所犯違反槍砲彈藥刀械管制條例部分，經原審判
    處有期徒刑3 年2 月，嗣經撤回上訴而確定）及與丙○○共
    有，擬供彼等販賣毒品所用之海洛因7包（警秤毛重共7.3公
    克）、甲基安非他命2 包（警秤毛重共8.2 公克）等物，另
    填裝於手提袋內，放置在其所駕駛之車牌號碼3L—5563號BM
    W 自用小客車上，欲帶離上址租屋處，丙○○則另攜帶海洛
    因1 包（驗餘淨重0.09公克）、甲基安非他命2 包（警秤毛
    重0.7 公克，實秤毛重0.666 公克）等物，一同駕車離去。
    甲○○甫駕車駛離上址，即見新竹市警察局第二分局員警前
    來攔查，仍強行將車駛離社區，卻因駕駛失控、衝撞圍牆而
    停下，為警當場查獲，扣得前開物品。員警並在上址扣得甲○○未及帶走之前揭具殺傷力玩具轉輪手槍1 支、直徑4.9
    厘米不具殺傷力土造子彈3 顆、海洛因9 包（警秤毛重50.1
    公克）、甲基安非他命1 包（警秤毛重0. 9公克），及甲○○、丙○○二人所有，供販賣海洛因及甲基安非他命所用之
    杵臼1 組、研磨機1 台、電子磅秤1 台、藥鏟1 支、分裝袋
    100 只等物，而查知上情（查扣物品為92年度保管字第3407
    號、第3409號、92年度安保管字第420 號、第421 號扣押物
    品清單所示之物品）。經移送臺灣桃園地方法院檢察署檢察
    官偵訊後，諭知丙○○以20000 元具保後停止羈押，而向臺
    灣桃園地方法院聲請羈押甲○○，嗣經臺灣桃園地方法院法
    官裁定以150000元具保後停止羈押。
  (二)於92年8 月14日下午2 時50分（起訴書記載為4 時30分）許
    ，經臺北縣政府警察局員警持臺灣桃園地方法院法官核發之
    搜索票，前往甲○○、丙○○二人位於新竹縣湖口鄉中勢村
    吳厝7 號之15之賃居處搜索，當場扣得海洛因9 包（驗餘淨
    重共8 公克，包裝重3.1 公克）、甲基安非他命16包（實秤
    毛重共14.285公克）、海洛因殘渣袋7 只，及其二人所有供
    販賣海洛因及甲基安非他命所用之提撥器1 支、分裝袋109
    只、電子磅秤1 台、葡萄糖2 包及行動電話2 支（含門號SI
    M 卡2 枚）等物，而查悉上情（查扣物品為92年度保管字第
    4353號、92年度安保管字第540 號、第541 號扣押物品清單
    所示之物品）。
三、案經新竹市政府警察局第二分局報請及由臺北縣政府警察局
    送請臺灣桃園地方法院檢察署檢察官偵查起訴。
    理  由
壹、被告丙○○轉讓海洛因及甲基安非他命部分：
一、訊據上訴人即被告丙○○，對於轉讓海洛因予盧俊孟、陳盈
    潔之事實，坦承不諱；惟矢口否認有轉讓甲基安非他命予乙○○之犯行，辯稱：其曾與乙○○共同施用由甲○○所提供
    之甲基安非他命云云。
二、經查：
  (一)被告丙○○於原審準備程序時即已供承曾將甲基安非他命交
    予乙○○，地點在其與甲○○同居處等語，迄原審審理時，
    被告丙○○猶供承曾轉讓甲基安非他命予乙○○供乙○○施
    用，大約1 泡，數量約有1 個米粒大等語（原審卷(一)第126
    頁、(二)第110 頁至第111 頁），核與證人乙○○於檢察官偵
    訊時所稱：「92年8 月2 日那一天莊（即丙○○）有請我抽
    1 次，因為我載她」（92年度偵字第13382 號偵查卷第124
    頁反面、第167 頁，按證人乙○○於偵查中向檢察官所為之
    陳述，核與被告丙○○於原審審理時坦承有轉讓甲基安非他
    命予證人乙○○之情節相符，依刑事訴訟法第159 條之1 第
    2 項規定，並非顯有不可信之情況，得為證據）等語相符，
    堪認被告丙○○有轉讓甲基安非他命予乙○○1 次（起訴書
    之附表雖僅記載「甲○○亦有多次無償轉讓甲基安非他命予
    乙○○」，惟於犯罪事實欄經已記載「丙○○與甲○○共同
    轉讓甲基安非他命予乙○○」，證據並所犯法條欄亦記載「
    丙○○與甲○○共同涉犯轉讓甲基安非他命罪嫌」，應認該
    部分業已起訴，本院得為審酌）。起訴書之附表所載「多次
    」，除明細表三編號3 所載之該次外，其餘尚乏證據證明。
    被告丙○○於本院審理時改稱並未轉讓甲基安非他命予乙○○，無非卸責之詞，委無足採。至證人乙○○經原審及本院
    多次拘提未獲，有拘票在卷可稽（原審卷(二)第87頁至第89頁
    、本院卷(一)第168 頁及94年10月20日拘票），自無俟其到庭
    證述再行結案之必要。
  (二)證人盧俊孟於原審審理時已結證稱被告丙○○及被告甲○○
    係分別轉讓海洛因，視打電話予何人聯絡，即由該人獨自轉
    讓海洛因（原審卷(二)第6 頁、第9 頁至第10頁）；另證人陳
    盈潔於偵查中亦結證稱：「（問：他們會不會無償給你海洛
    因用？）會，那都是因我提藥，又沒有錢買，所以去李（指
    甲○○）他家找〔球球〕（即丙○○之綽號）請她給我1 點
    解癮，〔球球〕都會給我，這樣有2 次，也是在7 、8 月間
    」等語（92年度偵字第13382 號偵查卷第159 頁，證人陳盈
    潔於偵查中向檢察官所為之陳述，核與被告丙○○於原審審
    理時坦承有轉讓海洛因予證人陳盈潔之情節相符，依刑事訴
    訟法第159 條之1 第2 項規定，並非顯有不可信之情況，得
    為證據），足認被告丙○○迭次所為有轉讓海洛因予盧俊孟
    、陳盈潔二人之自白，核與事實相符，足堪採為對其不利認
    定之依據。雖證人陳盈潔於原審審理時改稱：被告丙○○未
    轉讓海洛因云云，顯係事後迴護被告丙○○之詞，無足採憑
    。至被告丙○○於本院審理時自白有轉讓海洛因予乙○○部
    分，非但尚乏佐證，已未可遽採；且未據檢察官提起公訴，
    本院自無庸予以論敘。
貳、被告甲○○及丙○○二人販賣海洛因、甲基安非他命部分：
一、訊據被告甲○○，固坦承有販賣第二級毒品甲基安非他命之
    事實不諱，惟矢口否認有與被告丙○○共同販賣，另亦否認
    有販賣第一級毒品海洛因之犯行，辯稱：其並未販賣第一級
    毒品海洛因，於原審係為幫被告丙○○認罪云云；指定辯護
    人為被告甲○○辯護意旨以：(一)被告甲○○前係為被告丙○○擔罪而供承有販賣第一級毒品；(二)被告甲○○因幫助販賣
    第一級毒品罪，前經本院於93年7 月28日以91年上訴字第10
    34號判決判處有期徒刑5 年確定，本件被訴販賣第一級毒品
    部分，應為該案判決效力之所及。訊據被告丙○○，坦承有
    販賣第一級毒品海洛因予溫徐鳳珠、陳盈潔；販賣第二級毒
    品甲基安非他命予陳光世之事實不諱，僅辯稱：所持以販賣
    之毒品非其所有，且販賣毒品所得全數交予被告甲○○，應
    從一重處斷云云。指定辯護人為被告丙○○辯護意旨以：被
    告丙○○並未轉讓毒品予乙○○。
二、經查：
　(一)被告甲○○、丙○○二人於原審準備程序及審理時，對於前
    開犯行，均坦承不諱，且供述綦詳（原審卷(一)第122 頁至第
    129 頁、第175 頁、(二)第105 頁至第116 頁、第155 頁），
    核與證人溫徐鳳珠、溫錦塘、陳光世等三人於原審之證述、
    證人陳盈潔、乙○○二人於偵查中之證述情節，均相符合。
    其中：
　證人乙○○於偵查中證稱：「（問：你所吸食之安，都是向
　  何人購買？）甲○○」、「（問：你共向李、莊買過幾次？
    ）只有4 次．．．，大約都是3 月中旬至25日，我每次都是
    買5000至7000左右」、「（問：後面3 次是跟誰拿的？）我
    是打電話給甲○○說要買，再去他們湖口家向莊（即丙○○
    ）拿．．．」、「（問：後面3 次各買多少？）3000、4000
    、6000，錢我都有當場交給甲○○」、「（問：都如何向他
    們買安？）我都先打電話給他們確認後再過去拿，我大部分
    是打給甲○○，找不到李打會找〔球球〕（即丙○○之綽號
    ）」等語（92年度偵字第13382 號偵查卷第124 頁反面至第
    125 頁反面、第167 頁），核與被告甲○○、丙○○於原審
    行準備程序、審理時坦承確有販賣甲基安非他命予證人乙○○之情節相符。
  證人陳盈潔於偵查中證稱：「（問：有無向甲○○、丙○○
    二人購買過毒品施用？）有」、「（問：如何向他們二人購
    買？）我都是先打電話給〔球球〕，再約碰面我再過去拿，
    每次大概都買1000元，我都是在我家或湖口的網咖拿的，都
    是〔球球〕送來給我的」、「7 月25日那1 通，那1 天我確
    有跟他買1000元的海洛因」、「（問：到底向他們買過幾次
    ？）2 次，各1000元，我都當場付他，時間應該就是今年（
    即92年）7 、8 月間」等語（92年度偵字第13382 號偵查卷
    第158 頁至第159 頁），核與被告甲○○、丙○○於原審準
    備程序、審理時坦承確有販賣海洛因予證人陳盈潔之情節相
    符。證人陳盈潔於原審審理時翻異前詞，否認有向被告甲○○、丙○○二人購買海洛因云云，顯係事後迴護被告甲○○
    、丙○○之詞，委無足採。
  證人溫徐鳳珠於原審審理時結證稱：「（問：交付海洛因的
    地點？）湖口街上」、「（問：是否曾經在丙○○的住處（
    即中勢村吳厝7 號之15）交付過毒品給妳？）沒有」、「（
    問：妳所指的湖口街上是那些地點？）湖口火車站附近、天
    橋下、中山路網咖店、有一次是在六家國中前」、「（問：
    有無去過甲○○、丙○○所住湖口的住處？）沒有」、「（
    問：有無買過4000元的海洛因？）有買過一、二次，我用00
    00000000的電話打給丙○○」（原審卷(二)第30頁至第31頁）
    ，核與被告丙○○於原審準備程序、審理時坦承確有販賣海
    洛因予證人溫徐鳳珠之情節相符。
　(二)此外，並有證人溫徐鳳珠指認被告丙○○即為「球球」之指
　  認筆錄乙份、被告二人為毒品交易之地點相片4 幀（92年度
    偵字第13382 號卷宗第41頁第42頁、第50頁至第51頁）、搜
    索照片8 幀（92年度偵字第13382 號卷第25至26頁）、搜索
    及查獲照片15幀（92年度偵字第11539 號卷第18頁至第25頁
    ）附卷及如附表所示之物品扣案可稽。而扣案之海洛因及甲
    基安非他命，經分送法務部調查局、行政院衛生署管制藥品
    管理局鑑定，結果以：
  如附表編號一部分：送驗白粉8 包均含第一級毒品海洛因
    成分，合計淨重28.33公克（包裝重2.90公克），純度14.76
    %，純質淨重4.18 公克：送驗黑色膏狀物8 包均含第一級毒
    品海洛因成分，合計淨重23.07 公克（包裝重3.50公克），
    純度4.90% ，純質淨重1.13公克（法務部調查局調科壹字第
    080006647 號鑑定通知書附原審卷(二)第121 頁及第122 頁）
    。
  如附表編號一部分：送驗白粉5 包均含第一級第6 項毒品
    海洛因成分，合計淨重3.64公克（包裝重2.03公克），純度
    19 .48% ，純質淨重0.71公克：送驗白粉4 包均含第一級第
    6 項毒品海洛因成分，合計淨重4.36公克（包裝重1.07公克
    ），純度17.61 %，純質淨重0.77 公克（法務部調查局92年
    9 月16日調科壹字第080006809 號、第000000000 號鑑定通
    知書附92年度偵字第13382 號偵查卷第138 頁及第139 頁）
    。
  如附表編號一部分：送驗白粉含第一級第6 項毒品海洛因
    成分，淨重0.09公克（包裝重0.24公克）（法務部調查局92
    年7 月31日調科壹字第080006646 號鑑定通知書附92年度偵
    字第11539 號偵查卷第51頁）。
  附表編號三部分：檢體編號92安保421 、稱毛重11.241公
    克（含16張塑膠袋及4 張標籤紙重），檢出甲基安非他命，
    屬毒品危害防制條例第二級毒品（行政院衛生署管制藥品管
    理局管檢成字第0920010710號檢驗成績書附原審卷(一)第66頁
    ）。
  如附表編號三部分：檢體編號92安保420 、實稱毛重0.66
    6 公克（含2 張塑膠袋及2 張標籤紙重），檢出甲基安非他
    命，屬毒品危害防制條例第二級毒品（行政院衛生署管制藥
    品管理局管檢成字第0920010710號檢驗成績書附原審卷(一)第
    66頁）。
  如附表編號三部分：檢體編號92安保540 、毛重7.8公克、
    實稱毛重7.905 公克（含9 個塑膠袋及9 張標籤紙重），檢
    出甲基安非他命，屬毒品危害防制條例第二級毒品；檢體編
    號92安保541 、毛重6.3 公克、實稱毛重6.380 公克（含7
    個塑膠袋及7 張標籤紙重），檢出甲基安非他命，屬毒品危
    害防制條例第二級毒品（行政院衛生署管制藥品管理局管檢
    成字第0920010414號檢驗成績書附原審卷(一)第64頁）。
  (三)按販賣海洛因及甲基安非他命乃違法行為，非可公然為之，
    亦無公定價格，容易分裝並增減份量，而每次買賣之價量，
    輒因雙方關係深淺、資力、需求量及對行情之認知、來源是
    否充裕、查緝是否嚴緊、購買者被查獲時供述購買對象之風
    險評估等因素，而異其標準，非可一概而論；販賣毒品之利
    得，除被告坦承犯行或價量俱臻明確外，委難察得實情，販
    賣之人從價差或量差中牟利之方式雖異，其意圖營利之販賣
    行為則同一。被告甲○○雖供承有販賣甲基安非他命、被告
    丙○○亦供承有販賣海洛因及甲基安非他命，惟均未明確供
    述所賺得之數額，致無法查得被告二人販賣毒品之實際利得
    ，惟被告二人與陳盈潔、溫徐鳳珠、溫錦塘、乙○○、陳光
    世等人既非至親或有特殊之情誼，衡情當無甘冒重典僅按購
    入價格轉售而毫無利得，且被告二人既係於購入毒品後先予
    分裝再行伺機販售，應認已販賣既遂而得利，本院僅就由購
    買毒品之陳盈潔等人所證述購買毒品之價格及次數，計算被
    告二人販賣之所得如明細表一、二所示。
  (四)綜上所述，被告甲○○、丙○○於原審審理中就上揭有販賣
    毒品之自白，核與事實相符，自堪採為對其二人不利認定之
    依據。被告二人嗣後雖翻異前詞，並為如上之辯解，顯係事
    後避就、卸責之詞，不足採信。指定辯護人為被告二人辯護
    意旨以被告甲○○未販賣第一級毒品及被告丙○○未轉讓毒
    品予乙○○，亦無足取。被告丙○○於本院上訴審審理時辯
    稱其係擅自販賣第一級毒品海洛因，被告甲○○雖載其前去
    ，惟被告甲○○並不知情云云，無非事後迴護被告甲○○之
    詞，亦非可採。本案事證已臻明確，被告二人之上揭販賣毒
    品犯行，均堪予認定。
、按海洛因、甲基安非他命分屬毒品危害防制條例第2 條第2
    項第1 款、第2 款所稱之第一級毒品及第二級毒品。毒品危
    害防制條例於92年7 月9 日經總統華總一義字第0920012193
    0 號令修正公布，並自公布後6 個月即93年1 月9 日施行，
    原毒品危害防制條例第8 條第1 項、第2 項之規定未更動，
    然修正前同條例第8 條對於轉讓第1 級、第2 級毒品達一定
    數量時，未有加重其刑之規定，修正後同條例第8 條則增列
    第6 項，規定「轉讓毒品達一定數量者，加重其刑至二分之
    一，其標準由行政院定之」，行政院並於93年1 月7 日函頒
    「轉讓、持有毒品加重其刑之數量標準」，依該標準第2 條
    第1 項第1 款規定，轉讓第一級毒品淨重達5 公克以上者，
    或轉讓第二級毒品達10公克以上者，均加重其刑至二分之一
    ，此一加重規定所需計入之數量，應指已實際為交付行為，
    並已移轉毒品所有權者。查被告丙○○轉讓予證人陳盈潔、
    盧俊孟等二人之海洛因數量，多係摻入香菸內之海洛因，數
    量甚微，被告丙○○及證人陳盈潔、盧俊孟二人亦均無法陳
    明實際轉讓海洛因之數量，此部分應為有利被告丙○○之認
    定，認被告丙○○總計轉讓之海洛因數量未超過5 公克；另
    被告丙○○轉讓予證人乙○○之甲基安非他命僅供施用1次
    ，數量自未逾前揭行政院函頒之「10公克」標準，比較新、
    舊法之規定，自不生有利不利被告之問題，亦應依刑法第2
    條第1 項前段規定，就被告丙○○轉讓第一級毒品及轉讓第
    二級毒品之行為，適用裁判時之新法。又原毒品危害防制條
    例第4 條除增訂第4 項製造、運輸、販賣第4 級毒品外，其
    餘各項均未修正，比較新、舊法，自無有利不利被告之問題
    ，應依刑法第2 條第1 項前段規定，適用裁判時之新法。核
    被告丙○○轉讓海洛因予盧俊孟、陳盈潔，轉讓甲基安非他
    命予乙○○之所為，係犯毒品危害防制條例第8 條第1 項之
    轉讓第一級毒品海洛因罪及同條第2 項之轉讓第二級毒品甲
    基安非他命罪。又證人盧俊孟於原審證稱被告丙○○與被告
    甲○○係分別轉讓海洛因，視打電話予何人聯絡，即由該人
    獨自轉讓海洛因（原審卷(二)第9 頁至第10頁）；另證人陳盈
    潔於偵查中亦稱因缺錢購買海洛因，央丙○○給一點解癮，
    丙○○共提供2 次（92年度偵字第13382 號偵查卷第159 頁
    ），並於原審證稱並不認識甲○○（原審卷(二)第13頁）；再
    參以證人乙○○上開由被告丙○○轉讓安非他命1 次之證述
    ，應認被告丙○○就轉讓海洛因及甲基安非他命之犯行，係
    單獨為之，並未與被告甲○○有犯意之聯絡或行為之分擔。
    核被告甲○○、丙○○二人販賣海洛因予陳盈潔、溫徐鳳珠
    、溫錦塘，及販賣甲基安非他命予乙○○、陳光世之所為，
    均係犯毒品危害防制條例第4 條第1 項之販賣第一級毒品海
    洛因罪、同條第2 項之販賣第二級毒品甲基安非他命罪。被
    告二人就販賣第一級毒品及販賣第二級毒品之犯行，有犯意
    之聯絡及行為之分擔，應論以共同正犯。被告丙○○轉讓第
    一級毒品海洛因、轉讓第二級毒品甲基安非他命、販賣第一
    級毒品海洛因、販賣第二級毒品甲基安非他命；被告甲○○
    販賣第一級毒品海洛因、販賣第二級毒品甲基安非他命前，
    持有海洛因、甲基安非他命之低度行為，應分別為轉讓海洛
    因、轉讓甲基安非他命、販賣海洛因、販賣甲基安非他命之
    高度行為所吸收，均不另論罪。被告甲○○及丙○○先後多
    次販賣第一級毒品海洛因及第二級毒品甲基安非他命；被告
    丙○○先後多次轉讓第一級毒品海洛因之犯行，均時間緊接
    ，手法相同，所犯又均係構成要件相同之罪，顯均係基於概
    括之犯意反覆而為，應依刑法第56條連續犯規定，分別論以
    一罪，除販賣第一級毒品海洛因罪之法定本刑為死刑、無期
    徒刑及販賣第二級毒品甲基安非他命罪之法定本刑無期徒刑
    部分，不得加重外，就販賣第二級毒品甲基安非他命罪法定
    本刑有期徒刑及轉讓第一級毒品部分，加重其刑。被告甲○○所犯販賣第一級毒品海洛因罪、販賣第二級毒品甲基安非
    他命罪；被告丙○○所犯販賣第一級毒品罪、販賣第二級毒
    品罪、轉讓第一級毒品罪、轉讓第二級毒品罪，犯意個別，
    構成要件互異，均應分論併罰。被告丙○○辯稱其所犯販賣
    第一級毒品罪及販賣第二級毒品罪二者，應從一重處斷云云
    ，與法律規定未合，自無足取。又被告甲○○於89年5 月24
    日起至6 月2 日止因幫助陳俊雄販賣第一級毒品犯行，前經
    本院於93年7 月28日以91年上訴字第1034號判決判處有期徒
    刑5 年確定，與本件被訴販賣第一級毒品犯行自92年3 月5
    日起至同年8 月中旬止之時間，相距達3 年，難認時間緊接
    ，犯罪手法亦殊，自未可認有連續犯之裁判上一罪關係，指
    定辯護人為被告甲○○辯護意旨以本件應為前案判決效力之
    所及，亦無足取。又被告甲○○前因違反槍砲彈藥刀械管制
    條例罪，經臺灣桃園地方法院於90年9 月6 日以90年度訴字
    第245 號判決判處有期徒刑2 月確定，於91年 3月15日易科
    罰金執行完畢之事實，有本院被告前案紀錄表在卷可稽，其
    於受有期徒刑之執行完畢後，5 年以內再犯法定刑為有期徒
    刑以上刑之販賣第一級毒品罪及販賣第二級毒品罪，均為累
    犯，除販賣第一級毒品海洛因罪之法定本刑為死刑、無期徒
    刑及販賣第二級甲基安非他命罪之法定本刑無期徒刑部分，
    依法不得加重外，就販賣第二級毒品甲基安非他命罪法定本
    刑有期徒刑及罰金刑部分，應遞予加重其刑。查被告二人販
    賣第一級毒品海洛因之數量、金額均不多，所得亦僅34000
    元（如明細表一小計欄），所犯最輕本刑為無期徒刑之販賣
    第一級毒品罪，縱處以最低之無期徒刑，亦嫌過重，其等犯
    罪情狀尚堪憫恕，爰均依刑法第59條之規定，酌減其刑，並
    分別就已加重部分，先加後減。
肆、原審就被告丙○○及被告甲○○販賣第一級毒品及販賣第二
    級毒品部分，予以論罪、科刑，固非無見；惟查，原判決：
    一、認定被告丙○○就轉讓第一級毒品及轉讓第二級毒品等
    二犯行，與被告甲○○有犯意之聯絡及行為之分擔；二、認
    定被告丙○○與被告甲○○共同轉讓甲基安非他命予乙○○
    10次；三、被告二人共同販賣第一級毒品海洛因所得之金錢
    為34000 元（如明細表一小計欄），原判決記載為22000 元
    ，並於主文中諭知沒收此數額；四、被告二人遭警查扣之第
    一級毒品海洛因之淨重為59.49 公克，原判決記載為54.49
    公克，並於主文中諭知沒收此數額；五、如明細表一編號2
    記載被告二人在新竹縣湖口鄉中勢村吳厝7 號之15賃居處販
    賣海洛因予溫徐鳳珠，與卷證資料不等；六、被告二人遭查
    獲之葡萄糖2 包（如附表編號四）係摻於第一級毒品海洛
    因所用之物，業據被告二人供承明確（原審卷(二)第109 頁）
    ，原判決於被告二人販賣第二級毒品甲基安非他命部分，併
    予宣告沒收；七、被告二人遭查獲之sim 卡（即用戶識別卡
    ）2 張（如附表編號四），依中華電信股份有限公司之行
    動電話業務營業規章第3條規定：「本公司因業務提供用戶
    使用之門號，係獲電信主管機關授權本公司代理核配。一經
    租用後，用戶即享有門號使用權」、第33條規定：「本業務
    終端設備（手機及用戶識別卡）由用戶自行管理使用．．．
    」，足見行動電話之門號雖係向電信公司租用，但sim 卡則
    屬用戶所有，前開扣案之sim 卡2 張，係屬被告二人所有之
    物，原判決認屬各該電信公司所有之物，亦有未合。被告甲○○提起上訴否認有販賣第一級毒品；被告丙○○提起上訴
    否認有轉讓第二級毒品，並指摘轉讓第一級毒品毒品部分之
    量刑過重，固均無足取，然原判決就被告甲○○販賣第一級
    毒品、販賣第二級毒品及被告丙○○部分，既有如上之可議
    ，即屬無可維持，應由本院將原判決關於該部分予以撤銷改
    判。爰審酌被告二人分別販賣、轉讓毒品之數量、次數、生
    活狀況、智識程度、販賣、轉讓毒品對社會所生之危害，於
    犯罪後坦承部分犯行等一切情狀，分別量處如主文第2 項、
    第3 項所示之刑，並分別定其應執行之刑。至被告丙○○轉
    讓第一級毒品海洛因予證人盧俊孟之次數，公訴人於起訴書
    附表內雖記載有10餘次，惟因證人盧俊孟於原審審理時，明
    確證述被告丙○○轉讓第一級毒品之地點為湖口中平路某加
    油站及新豐鄉省道台一線旁，次數並非10餘次等語（原審卷
    (二)第6 頁至第8 頁），應認被告丙○○轉讓第一級毒品海洛
    因予證人盧俊孟之次數為2 次；另被告丙○○轉讓甲基安非
    他命予乙○○部分，應認僅有1 次，已如前述，起訴書附表
    分別所載「10餘次」、「多次」之其餘部分，因公訴人認分
    別與前開有罪之轉讓第一級毒品部分、轉讓第二級毒品部分
    ，分別有連續犯之裁判上一罪關係，爰均不另為無罪之諭知
    ，併此敘明。
陸、如附表編號一所示之海洛因26包（驗餘淨重共59.49 公克）
    、編號二所示之海洛因殘渣袋7 只內殘留之海洛因（量微無
    法秤重）及編號三所示之甲基安非他命34包（毛重共26.192
    公克），均為查獲之毒品，均應依毒品危害防制條例第18條
    第1 項前段規定，沒收銷燬之。編號四中至、所示之
    物，均係被告二人所有供販賣第一級毒品海洛因、第二級毒
    品甲基安非他命所用之物、其中所示之物，係被告二人所
    有供販賣第一毒品海洛因所用之物；編號五所示之物，均係
    被告二人所有用於包裹毒品，防其裸露、潮濕，便於攜帶販
    賣，業如前述，顯見前開物品，均係供犯罪所用之物，均應
    依毒品危害防制條例第19條第1 項規定沒收之。被告二人販
    賣第一級毒品海洛因所得財物34000 元、販賣第二級毒品甲
    基安非他命所得財物為19000 元（詳如明細表一、二小計欄
    所載），均應依毒品危害防制條例第19條第1 項規定諭知沒
    收之，如全部或一部不能沒收時，以其財產抵償之。至卷附
    行政院衛生署管制藥品管理局管檢字第0920010710號檢驗成
    績書所載「檢體編號：92安保585 之送驗檢體一包（含甲基
    安非他命成分，實秤毛重0.385 公克，附原審卷(一)第66頁）
    ，固屬違禁物，惟經遍閱全卷，查無前述「92安保585 」之
    扣押物品清單附卷，且臺灣桃園地方法院檢察署送驗時，並
    無前開保管字號之記載（原審卷(一)第65頁），足徵前開毒品
    並非本案查獲之毒品，亦與本案無關，本院亦無從併予諭知
    沒收銷燬之，附此敘明。
柒、至被告甲○○所涉連續轉讓第二級毒品之犯行，業據檢察官
    以「被告甲○○前於91年12月13日19時許，在新竹縣新埔鎮
    新竹客運總站前，轉讓安非他命與徐嘉隆，所涉轉讓第二級
    毒品犯行，業經臺灣新竹地方法院於92年9 月9 日以92年度
    訴字第417 號判決，判處有期徒刑1 年確定，‧‧‧是被告
    甲○○此部分犯罪時間係在該案判決確定前，且與該案有連
    續犯之關係，屬裁判上一罪，自應為該確定判決效力所及，
    自不得再行追訴處罰，然此部分犯罪事實未據移送機關移送
    」之理由，不另為不起訴處分在案，本院就此部分，自庸審
    酌，併此敘明。
據上論斷，應依刑事訴訟法第369 條第1 項前段、第364 條、第
299 條第1 項前段，毒品危害防制條例第4 條第1 項、第2 項、
第8 條第1 項、第2 項、第18條第1 項前段、第19條第1 項，刑
法第11條前段、第2 條第1 項前段、第28條、第47條、第56條、
第59條、第51條第5 款、第9 款、第10款，判決如主文。
本案經檢察官吳國南到庭執行職務
中　　華　　民　　國　　94　　年　　11　　月　　22　　日
　　　　　　　　　刑事第十八庭審判長法　官  吳昭瑩
                              　    法　官  李英勇
                                　　法　官  王麗莉
以上正本證明與原本無異。
如不服本判決，應於收受送達後十日內向本院提出上訴書狀，其
未敘述上訴之理由者並得於提起上訴後十日內向本院補提理由書
（均須按他造當事人之人數附繕本）。
                                    書記官  蘇秋
中　　華　　民　　國　　94　　年　　11　　月　　23　　日
附錄本案論罪科刑法條全文：
毒品危害防制條例第4 條第1項、第2項：
製造、運輸、販賣第一級毒品者，處死刑或無期徒刑；處無期徒
刑者，得併科新臺幣一千萬元以下罰金。
製迼、運輸、販賣第二級毒品者，處無期徒刑或七年以上有期徒
刑，得併科新臺幣七百萬元以下罰金。
毒品危害防制條例第8條第1項、第2項：
轉讓第一級毒品者，處一年以上七年以下有期徒刑，得併科新臺
幣一百萬元以下罰金。
轉讓第二級毒品者，處六月以上五年以下有期徒刑，得併科新臺
幣七十萬元以下罰金。
附表：扣案物（新竹市政府警察局第2分局查扣物品為92年度保
      管字第3407號、第3409號、92年度安保管字第420號、第
      421號扣押物品清單所示之物品；臺北縣政府警察局查扣
　　　物品為92年度保管字第4353號、92年度安保管字第540號
　　  、第541號扣押物品清單所示之物品）：
┌───┬────────┬───────┬───────────┐
│編  號│  物 品 名 稱   │數量（重量）  │扣押物品清單編號（臺灣│
│      │                │              │桃園地方法院檢察署）  │
├─┬─┼────────┼───────┼───────────┤
│一││第1級毒品海洛因 │16包（驗餘淨重│92年度保管字第3409號編│
│  │  │                │共51.4公克）  │號1至7                │
│  ├─┼────────┼───────┼───────────┤
│  ││第1級毒品海洛因 │9包（驗餘淨重 │92年度保管字第4353號編│
│  │  │                │共8公克）     │號1、9                │
│  ├─┼────────┼───────┼───────────┤
│  ││第1級毒品海洛因 │1包（驗餘淨重 │92年度保管字第3407號  │
│  │  │                │0.09公克）    │                      │
│  ├─┼────────┼───────┼───────────┤
│  │小│　　　　　　　　│26包（驗餘淨  │原審於驗餘淨重部分誤  │
│  │計│                │重為59.49公克 │計為54.49公克）       │
│  │  │                │）            │                      │
├─┴─┼────────┼───────┼───────────┤
│二    │第1級毒品海洛因 │7只（量微，無 │92年度保管字第4353號編│
│      │殘渣袋          │法秤重）      │號3                   │
├─┬─┼────────┼───────┼───────────┤
│三││第2級毒品甲基安 │4大包（混同送 │92年度安保管字第421號 │
│  │  │非他命          │驗結果，其內共│                      │
│  │  │                │有16小包，實秤│                      │
│  │  │                │毛重共11.241公│                      │
│  │  │                │克）          │                      │
│  ├─┼────────┼───────┼───────────┤
│  ││第2級毒品甲基安 │2包（實秤毛重0│92年度安保管字第420號 │
│  │  │非他命          │.666公克）    │編號2、3              │
│  ├─┼────────┼───────┼───────────┤
│  ││第2級毒品甲基安 │16包（實秤毛重│92年度安保管字第540號 │
│  │  │非他命          │14.285公克）  │及541號               │
│  ├─┼────────┼───────┼───────────┤
│  │小│　　　　　　　　│34包（實秤毛重│                      │
│  │計│                │為26.192公克）│                      │
├─┼─┼────────┼───────┼───────────┤
│四││杵臼            │1個           │92年度保管字第3409號  │
│  │  │                │              │編號11                │
│  ├─┼────────┼───────┼───────────┤
│  ││研磨機          │1台           │92年度保管字第3409號  │
│  │  │                │              │編號12                │
│  ├─┼────────┼───────┼───────────┤
│  ││分裝袋          │共209只       │92年度保管字第3409號  │
│  │  │                │              │編號13內有100只；92年 │
│  │  │                │              │度保管字第4353號編號  │
│  │  │                │              │5內有77只、編號6內有  │
│  │  │                │              │28只、編號11內有4只， │
│  │  │                │              │合計為209只。         │
│  ├─┼────────┼───────┼───────────┤
│  ││電子磅秤        │共2台         │92年度保管字第3409號  │
│  │  │                │              │編號14內有1台；92年度 │
│  │  │                │              │保管字第4353號編號7內 │
│  │  │                │              │有1台，合計為2台。    │
│  ├─┼────────┼───────┼───────────┤
│  ││藥鏟            │1支           │92年度保管字第3409號  │
│  │  │                │              │編號15。              │
│  ├─┼────────┼───────┼───────────┤
│  ││提撥器          │1支           │92年度保管字第4353號  │
│  │  │                │              │編號4。               │
│  ├─┼────────┼───────┼───────────┤
│  ││葡萄糖          │2包           │92年度保管字第4353號  │
│  │  │                │              │編號8。               │
│  ├─┼────────┼───────┼───────────┤
│  ││行動電話（含sim │2支           │92年度保管字第4353號  │
│  │  │卡，號碼分別為  │              │編號12                │
│  │  │0000000000、0916│              │                      │
│  │  │400723號）      │              │                      │
├─┼─┼────────┼───────┼───────────┤
│五││編號1所示之第1級│26只（包裝共重│92年度保管字第3409號編│
│  │  │毒品海洛因外包裝│9.74公克）    │號1至7號、92年度保管字│
│  │  │袋（其內第1級毒 │              │第4353號編號1、9號、9 │
│  │  │品海洛因除外）  │              │2年度保管字第3407號、9│
│  ├─┼────────┼───────┤2年度保管字第4353號編 │
│  ││編號2所示之殘渣 │7只（包裝重量 │號3                   │
│  │  │袋（其內第1級毒 │不詳）        │                      │
│  │  │品海洛因殘渣除外│              │                      │
│  │  │）              │              │                      │
│  ├─┼────────┼───────┼───────────┤
│  ││編號3所示之甲基 │34只（包裝重量│92年度安保管字第421號 │
│  │  │安非他命外包裝袋│不詳）        │、92年度安保管字第420 │
│  │  │（其內甲基安非他│              │號編號2、3、92年度安保│
│  │  │命除外）        │              │管字第540號及第541號  │
└─┴─┴────────┴───────┴───────────┘
明細表一：被告二人共同販賣第一級毒品海洛因明細
┌──┬────┬────────┬───────┬──────────────┬────┐
│編號│買受人  │時間（民國92年）│交付地點（新竹│販賣金額（新臺幣）及數量    │備    註│
│    │        │                │縣）          │                            │        │
├──┼────┼────────┼───────┼──────────────┼────┤
│1   │陳盈潔  │7月25日下午某時 │湖口鄉○○路2 │1千元（相當於0.5包海洛因的量│        │
│    │        │                │段245號       │，約0.4公克）               │        │
│    │        ├────────┼───────┼──────────────┼────┤
│    │        │7月27日下午某時 │同上          │同上                        │        │
│    │        │                │              │                            │        │
├──┼────┼────────┼───────┼──────────────┼────┤
│2   │溫徐鳳珠│7月11日下午6時41│不詳地點      │2千元（相當於一包海洛因的量 │        │
│    │        │分許            │              │，約0.9公克）               │        │
│    │        │                │              │                            │        │
│    │        ├────────┼───────┼──────────────┼────┤
│    │        │7月14日中午12時 │湖口鄉信勢國中│4千元（相當於2包海洛因的量，│        │
│    │        │許              │前            │約1.8公克）                 │        │
│    │        ├────────┼───────┼──────────────┼────┤
│    │        │7月17日下午某時 │湖口鄉○○路某│2千元（相當於1包海洛因的量，│於溫錦塘│
│    │        │許              │網路咖啡店內  │約0.9公克）（與溫錦塘共同購 │處計算金│
│    │        │                │              │買）                        │額。    │
│    │        ├────────┼───────┼──────────────┼────┤
│    │        │7月21日上午某時 │湖口鄉中勢村吳│2千元（相當於1包海洛因的量，│        │
│    │        │許              │厝7號之15被告 │約0.9公克）                 │        │
│    │        │                │2 人之租屋處  │                            │        │
│    │        ├────────┼───────┼──────────────┼────┤
│    │        │7月24日下午某時 │湖口鄉某不詳地│2千元（相當於1包海洛因的量，│        │
│    │        │許              │點            │約0.9公克）                 │        │
│    │        ├────────┼───────┼──────────────┼────┤
│    │        │7月27日晚上某時 │湖口鄉湖口火車│2千元（相當於1包海洛因的量，│        │
│    │        │許              │站附近        │約0.9公克）                 │        │
│    │        ├────────┼───────┼──────────────┼────┤
│    │        │7月29日下午5時許│湖口鄉中勢村吳│2千元（相當於1包海洛因的量，│        │
│    │        │                │厝7號之15被告 │約0.9公克）                 │        │
│    │        │                │2 人之租屋處  │                            │        │
│    │        ├────────┼───────┼──────────────┼────┤
│    │        │7月30日下午某時 │同上          │2千元（相當於1包海洛因的量，│        │
│    │        │許              │              │約0.9公克）                 │        │
│    │        ├────────┼───────┼──────────────┼────┤
│    │        │7月31日下午某時 │同上          │2千元（相當於1包海洛因的量，│        │
│    │        │許              │              │約0.9公克）                 │        │
│    │        ├────────┼───────┼──────────────┼────┤
│    │        │8月1日下午某時許│湖口鄉六家國中│2千元（相當於1包海洛因的量，│於溫錦塘│
│    │        │                │前            │約0.9公克）（與溫錦塘共同購 │處計算金│
│    │        │                │              │買）                        │額。    │
├──┼────┼────────┼───────┼──────────────┼────┤
│3   │溫錦塘  │7月2日至8月中旬 │湖口鄉中勢村吳│每次購買海洛因2千元（相當於 │        │
│    │        │某日間，購買5次 │厝7號之15被告 │1包海洛因的量，約0.9公克），│        │
│    │        │                │二人之租屋處外│5次共計1萬元。              │        │
│    │        │                │或湖口鄉○○路│                            │        │
│    │        │                │上之網路咖啡店│                            │        │
│    │        │                │、湖口鄉六家國│                            │        │
│    │        │                │中前等處      │                            │        │
├──┼────┼────────┼───────┼──────────────┼────┤
│小計│        │                │              │金額總數：共34000元。       │原審誤計│
│    │        │                │              │                            │為22000 │
│    │        │                │              │                            │元。    │
└──┴────┴────────┴───────┴──────────────┴────┘
明細表二：被告二人共同販賣第二級毒品甲基安非他命明細
┌──┬────┬────────┬───────┬──────────────┬────┐
│編號│買受人  │時間（民國92年）│交付地點（新竹│販賣金額及數量              │備    註│
│    │        │                │縣）          │                            │        │
├──┼────┼────────┼───────┼──────────────┼────┤
│1   │乙○○  │3月5日下午7時許 │湖口鄉中勢村吳│4千元（相當於4包甲基安非他命│        │
│    │        │，販賣1次       │厝7號之15被告 │的量，約3.75公克）          │        │
│    │        │                │2 人之租屋處  │                            │        │
│    │        ├────────┼───────┼──────────────┼────┤
│    │        │7、8月間，先後販│同上          │3千元（相當於3包甲基安非他命│        │
│    │        │賣3次           │              │的量，約2.8公克）           │        │
│    │        │                │              ├──────────────┼────┤
│    │        │                │              │4千元（相當於4包甲基安非他命│        │
│    │        │                │              │的量，約3.75公克）          │        │
│    │        │                │              ├──────────────┼────┤
│    │        │                │              │6千元（相當於6包甲基安非他命│        │
│    │        │                │              │的量，約5.6公克）           │        │
├──┼────┼────────┼───────┼──────────────┼────┤
│2   │陳光世  │7月13日下午某時 │桃園縣楊梅鎮某│1千元（約0.9公克）          │        │
│    │        │許              │處之水芙蓉餐廳│                            │        │
│    │        │                │附近          │                            │        │
│    │        ├────────┼───────┼──────────────┼────┤
│    │        │7月23日下午某時 │竹北市某處之江│1千元（約0.9公克）          │        │
│    │        │許              │南飲食店附近  │                            │        │
├──┼────┼────────┼───────┼──────────────┼────┤
│小計│        │                │              │金額總數：19000元           │        │
└──┴────┴────────┴───────┴──────────────┴────┘
明細表三：被告丙○○轉讓第一級海洛因及第二級毒品甲基安非
他命明細
┌──┬─────┬───────┬───────┬──────────────┬────┐
│編號│受讓人    │時間（民國92年│轉讓毒品地點  │轉讓毒品名稱、數量          │備註    │
│    │          │）            │（新竹縣）    │                            │       │
├──┼─────┼───────┼───────┼──────────────┼────┤
│1   │盧俊孟    │5月底某日起至 │湖口鄉○○路某│轉讓摻有第1級毒品海洛因之香 │由被告莊│
│    │          │7、8月間，轉讓│加油站        │菸3、4根（數量不詳）        │淑惠交付│
│    │          │2次           │              │                            │        │
├──┼─────┼───────┼───────┼──────────────┼────┤
│2   │陳盈潔    │92年7、8月間，│湖口鄉中勢村吳│轉讓摻有第1級毒品海洛因之香 │由被告莊│
│    │          │轉讓2次       │厝7號之15被告 │菸1、2根（數量不詳）        │淑惠交付│
│    │          │              │2 人之租屋處  │                            │        │
├──┼─────┼───────┼───────┼──────────────┼────┤
│3   │乙○○    │6月27日至8月10│湖口鄉中勢村吳│                            │與被告莊│
│    │          │日間，轉讓1次 │厝7號         │約1個米粒大小之量（俗稱「一 │淑惠一同│
│    │          │              │              │泡」）                      │施用    │
└──┴─────┴───────┴───────┴──────────────┴────┘
